# 请教陈老师：公司从BOO模式下转换成BOT模式的账务处理

提问人：zhh2o 时间：2015-05-29 14:36:21
公司目前以BOO模式运营项目，已处于运营阶段，但拟与政府签订补充协议变更运营模式，变更为BOT模式。
请教：项目在运营阶段，变更BOT模式，该如何进行账务处理，该处理有什么依据（准则或相关规定）？

回答人：chenyiwei
总体的核算模式是不变的，即按照《企业会计准则解释第 2 号》第五条或IFRIC 12。但具体核算方法变更就要看合同条款发生了哪些具体变化，导致你公司的权利和义务发生了哪些实质性的改变了。

提问人：心海拂清风 时间：2015-09-07 14:40:24
请教陈老师，BOO业务的核算模式是否可以借鉴BOT的核算模式，谢谢！

回答人：chenyiwei
可以参照，关键是这个BOO也要满足IFRIC 12第 5 段所规定的“服务特许权”会计模式的两项适用条件。